【裁判字號】    98,訴,75
【裁判日期】    980710
【裁判案由】    違反毒品危害防制條例
【裁判全文】
臺灣新竹地方法院刑事判決                98年度訴字第75號
公  訴  人  臺灣新竹地方法院檢察署檢察官
被      告  甲○○
                    號
                    （現於臺灣新竹看守所）
上列被告因違反毒品危害防制條例案件，經檢察官提起公訴（97
年度毒偵字第2052號），合議庭裁定由受命法官獨任改依簡式審
判程序審理，本院判決如下：
    主  文
甲○○施用第一級毒品，累犯，處有期徒刑壹年，扣案之第一級
毒品海洛因壹包（驗前淨重拾貳點參零伍公克，驗後餘重拾貳點
貳捌壹公克，另有包裝袋）沒收銷燬；又施用第二級毒品，累犯
，處有期徒刑陸月；應執行有期徒刑壹年肆月，扣案之第一級毒
品海洛因壹包（驗前淨重拾貳點參零伍公克，驗後餘重拾貳點貳
捌壹公克，另有包裝袋）沒收銷燬。
    事  實
一、甲○○前於民國88年間因施用毒品案件，經臺灣基隆地方法
    院以88年度毒聲字第39號裁定送勒戒處所觀察、勒戒後，因
    認有繼續施用毒品傾向，再經同院以88年度毒聲字第220 號
    裁定令入戒治處所施以強制戒治，因戒治成效良好，經同院
    以88年度毒聲字第1220號裁定停止戒治交付保護管束，於88
    年7 月9 日出所，而於89年1 月31日未經撤銷保護管束視為
    執行完畢，並經臺灣基隆地方法院檢察署檢察官以89年度戒
    毒偵字第6 號為不起訴處分確定；嗣其於92年間因連續施
    用第一級、第二級毒品案件，經臺灣高等法院以94年度上訴
    字第982 號判決判處有期徒刑8 月、5 月，應執行有期徒刑
    11月確定；又於94年間因偽造文書案件，經臺灣桃園地方法
    院以94年度桃簡字第1828號判決判處有期徒刑6 月確定；上
    開案件經臺灣桃園地方法院以95年度聲字第209 號裁定應執
    行有期徒刑1 年5 月確定；復於94年間因施用第一級、第
    二級毒品案件，經臺灣臺北地方法院以94年度訴字第1328號
    判決判處有期徒刑10月、4 月，又因符合減刑條件，經同院
    以96年度聲減字第278 號裁定減刑並定應執行有期徒刑6 月
    確定；上開案件經接續執行於96年7 月14日縮刑期滿執
    行完畢（構成累犯）。又於97年間因2 犯施用第一級毒品案
    件，經臺灣板橋地方法院以97年度訴字第2821號、97年度訴
    字第4625號判決分別判處有期徒刑10月、1 年確定（尚未執
    行）。詎其仍不知悔改，竟分別基於施用第一級毒品海洛因
    及第二級毒品安非他命之各別犯意，於97年10月25日4 時44
    分許即為警採尿往前回溯26小時、96小時內之某2 個時點，
    均在停放於新竹縣竹東鎮○○○道路邊某2 處，其所有車號
    9895-NA 自小客車內，以將海洛因攙入香煙內吸食，及以將
    安非他命置於錫箔紙上燒烤吸食氣體之方式，分別施用第一
    級毒品、第二級毒品各1 次，嗣甲○○於97年10月25日4 時
    0 分許駕駛上開車輛，行經國道3 號北上90公里處因行車不
    穩為警攔查，經其同意搜索後，當場自上開車輛駕駛座旁之
    置物槽內扣得疑似第一級毒品海洛因之白色粉末1 包（重量
    如主文所示），嗣經甲○○同意採尿送驗結果，乃呈第一級
    毒品海洛因及第二級毒品安非他命代謝物陽性反應，始悉上
    情。
二、案經內政部警政署國道公路警察局第六警察隊報請臺灣新竹
    地方法院檢察署檢察官偵查後起訴。
    理  由
一、本件被告甲○○所犯為死刑、無期徒刑或最輕本刑為3 年以
    上有期徒刑以外之罪，其於準備程序中就被訴事實為有罪之
    陳述，經法官告知簡式審判程序之旨，並聽取公訴人之意見
    後，依刑事訴訟法第273 條之1 第1 項規定，合議庭裁定由
    受命法官獨任進行簡式審判程序，合先敘明。
二、認定被告犯罪之證據：
  (一)被告於審判中之自白。
  (二)扣案之第一級毒品海洛因1包（重量如主文所示）。
  (三)台灣檢驗科技股份有限公司於97年11月10日之濫用藥物檢驗
    報告1份
  (四)被告親自採集封瓶之尿液檢體（檢體編號96)。
  (五)國道公路警察局第六警察隊97年10月份移送煙毒麻醉藥品人
    犯尿液檢體編號對照表1份。
  (六)交通部民用航空局航空醫務中心97年11月19日航藥鑑字第09
    75878號鑑定書1份。
三、被告有如事實欄所載之觀察勒戒、強制戒治前科紀錄，有臺
    灣高等法院被告前案紀錄表1 份在卷可稽，其本次所犯施用
    第一級毒品海洛因及第二級毒品安非他命之犯行，距離上開
    89年1月31日強制戒治執行完畢時間雖已逾5年，然因被告於
    此5 年內曾再因施用毒品犯行而經法院判處罪刑確定，顯見
    觀察、勒戒並無法協助被告戒除毒癮，而無再予裁定送觀察
    、勒戒或戒治之必要，其本件之施用毒品犯行，依法即應予
    以追訴、科刑處罰。核被告於上開犯罪事實中，施用第一級
    毒品海洛因、第二級毒品安非他命等行為，分別係犯毒品危
    害防制條例第10條第1 項、第2 項之施用第一級毒品罪、施
    用第二級毒品罪；被告持有第一級毒品海洛因、第二級毒品
    安非他命後進而分別施用，其持有之低度行為均分別為施用
    之高度行為所吸收，均不另論罪。被告所觸犯之上開2 罪，
    犯意各別、行為互異，應分論併罰。被告前因上開案件受有
    期徒刑之宣告，甫於96年7 月14日執行完畢，有上開被告前
    案紀錄表在卷可稽，其於上開徒刑執行完畢後5 年內，故意
    再犯本件有期徒刑以上之2 罪，均為累犯，均應依刑法第47
    條第1 項規定加重其刑。爰審酌被告前已有施用毒品之不良
    素行，歷經觀察勒戒、強制戒治及徒刑宣告後猶施用之，且
    扣案之第一級毒品海洛因數量甚鉅（詳下述），顯見其戒毒
    意志不堅，本不宜寬貸，惟念其施用毒品乃自戕一己之身體
    健康，對社會造成之危害尚非直接鉅大，且犯後終知能坦承
    犯行，態度良好等一切情狀，分別量處如主文所示之刑，並
    定其應執行之刑，以期自新。又被告於上開時地為警查獲扣
    得之疑似第一級毒品1 包，經送驗後確呈毒品海洛因陽性反
    應，有交通部民用航空局航空醫務中心97年11月19日航藥鑑
    字第0975878 號鑑定書1 紙附卷可憑（見偵查卷頁50），則
    上開第一級毒品海洛因1 包（重量如主文所示，其上之包裝
    袋客觀上殘留有些微毒品，依鑑定實務難與毒品析離，應視
    同毒品併予沒收），係毒品違禁物，應依毒品危害防制條例
    第18條第1 項前段規定，不論屬於犯人與否，應宣告沒收銷
    燬，至於送驗耗損之毒品既已滅失，即毋庸宣告沒收銷燬。
據上論斷，應依刑事訴訟法第273 條之1 第1 項、第299 條第1
項前段，毒品危害防制條例第10條第1 項、第2 項，第18條第1
項前段，刑法第11條、第47條第1 項、第51條第5 款，判決如主
文。
本案經檢察官黃秋婷到庭執行職務。
中    華    民    國    98    年    7    月     10    日
                    刑事第二庭  法  官  蔡川富
以上正本證明與原本無異。
如不服本判決應於收受本判決後10日內向本院提出上訴書狀，上
訴書狀應敘述具體理由。上訴書狀未敘述上訴理由者，應於上訴
期間屆滿後20日內補提理由書狀於本院 (均須按他造當事人之人
數附繕本 )「切勿逕送上級法院」。
中    華    民    國    98    年    7    月     10    日
                                書記官  朱苑禎
附錄本案論罪科刑法條全文：
毒品危害防制條例第10條
施用第1 級毒品者，處6月以上5年以下有期徒刑。
施用第2 級毒品者，處3年以下有期徒刑。


司法院資訊處製作；財團法人民間司法改革基金會備份。
